etc/dictionaries-common/default.aff
flag *T:	# Verbos transitivos con gerundio regular
	# INFINITIVO
    [AEI] R	>	LO		# amar amarlo
    [AEI] R	>	LA		# amar amarla
    [AEI] R	>	LE		# amar amarle
    [AEI] R	>	LOS		# amar amarlo
    [AEI] R	>	LAS		# amar amarla
    [AEI] R	>	LES		# amar amarle
	# GERUNDIO
    A R		> -AR, ÁNDOLO		# amar amándolo
    A R		> -AR, ÁNDOLA		# amar amándola
    A R		> -AR, ÁNDOLE		# amar amándole
    A R 	> -AR, ÁNDOLOS		# amar amándolo
    A R 	> -AR, ÁNDOLAS		# amar amándola
    A R 	> -AR, ÁNDOLES		# amar amándole
    E R 	> -ER, IÉNDOLO		# comer comiéndolo
    E R 	> -ER, IÉNDOLA		# comer comiéndola
    E R 	> -ER, IÉNDOLE		# comer comiéndole
    E R 	> -ER, IÉNDOLOS	# comer comiéndolo
    E R 	> -ER, IÉNDOLAS	# comer comiéndola
    E R 	> -ER, IÉNDOLES	# comer comiéndole
    I R 	> -R, ÉNDOLO		# vivir viviéndolo
    I R 	> -R, ÉNDOLA		# vivir viviéndola
    I R 	> -R, ÉNDOLE		# vivir viviéndole
    I R 	> -R, ÉNDOLOS		# vivir viviéndolo
    I R 	> -R, ÉNDOLAS		# vivir viviéndola
    I R 	> -R, ÉNDOLES		# vivir viviéndole
	# IMPERATIVO: 2ª plural.
    [AEI] R	> -R, DLO		# amar amadlo
    [AEI] R	> -R, DLA		# amar amadla
    [AEI] R	> -R, DLE		# amar amadle
    [AEI] R	> -R, DLOS		# amar amadlos
    [AEI] R	> -R, DLAS		# amar amadlas
    [AEI] R	> -R, DLES		# amar amadles
	# Falta el imperativo 2ª singular (acento). Véase flags B y D

flag *U:	# Verbos pronominales y transitivos. Enclíticos compuestos.
    A R		> -AR, ÁRMELO		# amar amarlo
    A R		> -AR, ÁRTELO		# amar amarlo
    A R 	> -AR, ÁRSELO		# amar amarlo
    A R 	> -AR, ÁRNOSLO		# amar amarlo
    A R 	> -AR, ÁROSLO		# amar amarlo
    A R 	> -AR, ÁRMELA		# amar amarla
    A R 	> -AR, ÁRTELA		# amar amarla
    A R 	> -AR, ÁRSELA		# amar amarla
    A R 	> -AR, ÁRNOSLA		# amar amarla
    A R 	> -AR, ÁROSLA		# amar amarla
    A R 	> -AR, ÁRMELOS		# amar amarle
    A R 	> -AR, ÁRTELOS		# amar amarle
    A R 	> -AR, ÁRSELOS		# amar amarle
    A R 	> -AR, ÁRNOSLOS	# amar amarle
    A R 	> -AR, ÁROSLOS		# amar amarle
    A R 	> -AR, ÁRMELAS		# amar amarle
    A R 	> -AR, ÁRTELAS		# amar amarle
    A R 	> -AR, ÁRSELAS		# amar amarle
    A R 	> -AR, ÁRNOSLAS	# amar amarle
    A R 	> -AR, ÁROSLAS		# amar amarle
    A R 	> -AR, ÁNDOMELO	# amar amarlo
    A R 	> -AR, ÁNDOTELO	# amar amarlo
    A R 	> -AR, ÁNDOSELO	# amar amarlo
    A R 	> -AR, ÁNDONOSLO	# amar amarlo
    A R 	> -AR, ÁNDOOSLO	# amar amarlo
    A R 	> -AR, ÁNDOMELA	# amar amarlo
    A R 	> -AR, ÁNDOTELA	# amar amarlo
    A R 	> -AR, ÁNDOSELA	# amar amarlo
    A R 	> -AR, ÁNDONOSLA	# amar amarlo
    A R 	> -AR, ÁNDOOSLA	# amar amarlo
    A R 	> -AR, ÁNDOMELOS	# amar amarlo
    A R 	> -AR, ÁNDOTELOS	# amar amarlo
    A R 	> -AR, ÁNDOSELOS	# amar amarlo
    A R 	> -AR, ÁNDONOSLOS	# amar amarlo
    A R 	> -AR, ÁNDOOSLOS	# amar amarlo
    A R 	> -AR, ÁNDOMELAS	# amar amarlo
    A R 	> -AR, ÁNDOTELAS	# amar amarlo
    A R 	> -AR, ÁNDOSELAS	# amar amarlo
    A R 	> -AR, ÁNDONOSLAS	# amar amarlo
    A R 	> -AR, ÁNDOOSLAS	# amar amarlo
    E R 	> -ER, ÉRMELO		# comer comerlo
    E R 	> -ER, ÉRTELO		# comer comerlo
    E R 	> -ER, ÉRSELO		# comer comerlo
    E R 	> -ER, ÉRNOSLO		# comer comerlo
    E R 	> -ER, ÉROSLO		# comer comerlo
    E R 	> -ER, ÉRMELA		# comer comerla
    E R 	> -ER, ÉRTELA		# comer comerla
    E R 	> -ER, ÉRSELA		# comer comerla
    E R 	> -ER, ÉRNOSLA		# comer comerla
    E R 	> -ER, ÉROSLA		# comer comerla
    E R 	> -ER, ÉRMELOS		# comer comerle
    E R 	> -ER, ÉRTELOS		# comer comerle
    E R 	> -ER, ÉRSELOS		# comer comerle
    E R 	> -ER, ÉRNOSLOS	# comer comerle
    E R 	> -ER, ÉROSLOS		# comer comerle
    E R 	> -ER, ÉRMELAS		# comer comerle
    E R 	> -ER, ÉRTELAS		# comer comerle
    E R 	> -ER, ÉRSELAS		# comer comerle
    E R 	> -ER, ÉRNOSLAS	# comer comerle
    E R 	> -ER, ÉROSLAS		# comer comerle
    E R 	> -ER, IÉNDOMELO	# comer amarlo
    E R 	> -ER, IÉNDOTELO	# comer amarlo
    E R 	> -ER, IÉNDOSELO	# comer amarlo
    E R 	> -ER, IÉNDONOSLO	# comer amarlo
    E R 	> -ER, IÉNDOOSLO	# comer amarlo
    E R 	> -ER, IÉNDOMELA	# comer amarlo
    E R 	> -ER, IÉNDOTELA	# comer amarlo
    E R 	> -ER, IÉNDOSELA	# comer amarlo
    E R 	> -ER, IÉNDONOSLA	# comer amarlo
    E R 	> -ER, IÉNDOOSLA	# comer amarlo
    E R 	> -ER, IÉNDOMELOS	# comer amarlo
    E R 	> -ER, IÉNDOTELOS	# comer amarlo
    E R 	> -ER, IÉNDOSELOS	# comer amarlo
    E R 	> -ER, IÉNDONOSLOS	# comer amarlo
    E R 	> -ER, IÉNDOOSLOS	# comer amarlo
    E R 	> -ER, IÉNDOMELAS	# comer amarlo
    E R 	> -ER, IÉNDOTELAS	# comer amarlo
    E R 	> -ER, IÉNDOSELAS	# comer amarlo
    E R 	> -ER, IÉNDONOSLAS	# comer amarlo
    E R 	> -ER, IÉNDOOSLAS	# comer amarlo
    I R 	> -IR, ÍRMELO		# vivir amalo
    I R 	> -IR, ÍRTELO		# vivir amalo
    I R 	> -IR, ÍRSELO		# vivir amalo
    I R 	> -IR, ÍRNOSLO		# vivir amalo
    I R 	> -IR, ÍROSLO		# vivir amalo
    I R 	> -IR, ÍRMELA		# vivir amalo
    I R 	> -IR, ÍRTELA		# vivir amalo
    I R 	> -IR, ÍRSELA		# vivir amalo
    I R 	> -IR, ÍRNOSLA		# vivir amalo
    I R 	> -IR, ÍROSLA		# vivir amalo
    I R 	> -IR, ÍRMELAS		# vivir amalo
    I R 	> -IR, ÍRTELAS		# vivir amalo
    I R 	> -IR, ÍRSELAS		# vivir amalo
    I R 	> -IR, ÍRNOSLAS	# vivir amalo
    I R 	> -IR, ÍROSLAS		# vivir amalo
    I R 	> -IR, ÍRMELOS		# vivir amalo
    I R 	> -IR, ÍRTELOS		# vivir amalo
    I R 	> -IR, ÍRSELOS		# vivir amalo
    I R 	> -IR, ÍRNOSLOS	# vivir amalo
    I R 	> -IR, ÍROSLOS		# vivir amalo
    I R 	> -R, ÉNDOMELO		# vivir amarlo
    I R 	> -R, ÉNDOTELO		# vivir amarlo
    I R 	> -R, ÉNDOSELO		# vivir amarlo
    I R 	> -R, ÉNDONOSLO	# vivir amarlo
    I R 	> -R, ÉNDOOSLO		# vivir amarlo
    I R 	> -R, ÉNDOMELA		# vivir amarlo
    I R 	> -R, ÉNDOTELA		# vivir amarlo
    I R 	> -R, ÉNDOSELA		# vivir amarlo
    I R 	> -R, ÉNDONOSLA	# vivir amarlo
    I R 	> -R, ÉNDOOSLA		# vivir amarlo
    I R 	> -R, ÉNDOMELOS	# vivir amarlo
    I R 	> -R, ÉNDOTELOS	# vivir amarlo
    I R 	> -R, ÉNDOSELOS	# vivir amarlo
    I R 	> -R, ÉNDONOSLOS	# vivir amarlo
    I R 	> -R, ÉNDOOSLOS	# vivir amarlo
    I R 	> -R, ÉNDOMELAS	# vivir amarlo
    I R 	> -R, ÉNDOTELAS	# vivir amarlo
    I R 	> -R, ÉNDOSELAS	# vivir amarlo
    I R 	> -R, ÉNDONOSLAS	# vivir amarlo
    I R 	> -R, ÉNDOOSLAS	# vivir amarlo

			# Imperativo: 2ª plural
    A R		> -AR, ÁDMELO		# amar amádmelo
    A R 	> -AR, ÁDSELO		# amar amádselo
    A R 	> -AR, ÁDNOSLO		# amar amádnoslo
    A R 	> -AR, ÁOSLO		# amar amáoslo
    A R 	> -AR, ÁDMELA		# amar amádmela
    A R 	> -AR, ÁDSELA		# amar amádsela
    A R 	> -AR, ÁDNOSLA		# amar amádnosla
    A R 	> -AR, ÁOSLA		# amar amáoslo
    A R 	> -AR, ÁDMELOS		# amar amádmelos
    A R 	> -AR, ÁDSELOS		# amar amádselos
    A R 	> -AR, ÁDNOSLOS	# amar amádnoslos
    A R 	> -AR, ÁOSLOS		# amar amáoslos
    A R 	> -AR, ÁDMELAS		# amar amádmelas
    A R 	> -AR, ÁDSELAS		# amar amádselas
    A R 	> -AR, ÁDNOSLAS	# amar amádnoslas
    A R 	> -AR, ÁOSLAS		# amar amáoslas

    E R		> -ER, ÉDMELO		# vender vendédmelo
    E R 	> -ER, ÉDSELO		# vender vendédselo
    E R 	> -ER, ÉDNOSLO		# vender vendédnoslo
    E R 	> -ER, ÉOSLO		# vender vendéoslo
    E R 	> -ER, ÉDMELA		# vender vendédmela
    E R 	> -ER, ÉDSELA		# vender vendédsela
    E R 	> -ER, ÉDNOSLA		# vender vendédnosla
    E R 	> -ER, ÉOSLA		# vender vendéoslo
    E R 	> -ER, ÉDMELOS		# vender vendédmelos
    E R 	> -ER, ÉDSELOS		# vender vendédselos
    E R 	> -ER, ÉDNOSLOS	# vender vendédnoslos
    E R 	> -ER, ÉOSLOS		# vender vendéoslos
    E R 	> -ER, ÉDMELAS		# vender vendédmelas
    E R 	> -ER, ÉDSELAS		# vender vendédselas
    E R 	> -ER, ÉDNOSLAS	# vender vendédnoslas
    E R 	> -ER, ÉOSLAS		# vender vendéoslas

    I R		> -IR, ÍDMELO		# abatir abatídmelo
    I R 	> -IR, ÍDSELO		# abatir abatídselo
    I R 	> -IR, ÍDNOSLO		# abatir abatídnoslo
    I R 	> -IR, ÍOSLO		# abatir abatíoslo
    I R 	> -IR, ÍDMELA		# abatir abatídmela
    I R 	> -IR, ÍDSELA		# abatir abatídsela
    I R 	> -IR, ÍDNOSLA		# abatir abatídnosla
    I R 	> -IR, ÍOSLA		# abatir abatíoslo
    I R 	> -IR, ÍDMELOS		# abatir abatídmelos
    I R 	> -IR, ÍDSELOS		# abatir abatídselos
    I R 	> -IR, ÍDNOSLOS	# abatir abatídnoslos
    I R 	> -IR, ÍOSLOS		# abatir abatíoslos
    I R 	> -IR, ÍDMELAS		# abatir abatídmelas
    I R 	> -IR, ÍDSELAS		# abatir abatídselas
    I R 	> -IR, ÍDNOSLAS	# abatir abatídnoslas
    I R 	> -IR, ÍOSLAS		# abatir abatíoslas

			# Falta el imperativo 2ª singular (problema de
			# acento
